【裁判字號】    97,審交易,21
【裁判日期】    970321
【裁判案由】    公共危險
【裁判全文】
臺灣桃園地方法院刑事判決            97年度審交易字第21號
公  訴  人  臺灣桃園地方法院檢察署檢察官
被      告  甲○○
上列被告因公共危險案件，經檢察官提起公訴（96年度偵字第20
309 號），本院判決如下：
    主    文
甲○○服用酒類，不能安全駕駛動力交通工具而駕駛，累犯，處
有期徒刑陸月，如易科罰金，以新臺幣壹仟元折算壹日。
    事    實
一、甲○○前於民國88年間因酒醉駕車案件，經臺灣雲林地方法
    院以88年度易字第1079號判處有期徒刑6 月確定，於89年2
    月9 日易科罰金執畢（於本案不構成累犯）；又於91年間因
    違反槍砲彈藥刀械管制條例等案件，經本院以91年度訴字第
    1842號各判處有期徒刑1 年6 月，併科罰金新臺幣（下同）
    36,000元、有期徒刑6 月，應執行有期徒刑1 年10月，併科
    罰金36,000元確定；另於92年間因酒醉駕車案件，經本院以
    92年度壢交簡字第743 號判處有期徒刑3 月確定，嗣經本院
    以94年度聲字第768 號裁定就上開未執行之刑定其應執行之
    刑為有期徒刑2 年1 月，併科罰金36,000元確定，並於93年
    12月27日起入監執行，甫於95年6 月30日縮短刑期假釋出監
    併付保護管束，於96年2 月11日保護管束期滿未經撤銷而視
    為執行完畢（於本案構成累犯）。詎仍不知悔改，明知服用
    酒類不能安全駕駛動力交通工具者，不得駕駛，亦明知其自
    96年7 月21日晚間8 時10分許起至翌（22）日凌晨1 時許止
    ，在桃園縣平鎮市某碳烤店內飲用生啤酒後，已達不能安全
    駕駛動力交通工具之程度，竟仍駕駛車牌號碼8U-3438 號之
    自用小客車自前揭處所欲返回同縣中壢市○○○路206 巷9
    號9 樓家中。嗣於22日凌晨1 時30分許，行經前述環中東路
    與中山東路口時遇警攔檢，經施以呼氣酒精濃度測試，發現
    其吐氣酒精含量高達每公升0.93毫克，始悉上情。
二、案經桃園縣政府警察局中壢分局報請臺灣桃園地方法院檢察
    署檢察官偵查起訴。
    理    由
一、訊據被告甲○○對於上揭時、地酒後駕駛上開車輛於上開路
    口為警查獲，經呼氣測試其酒精濃度值達每公升0.93毫克之
    事實，迭於警詢及本院審理中直承不諱。被告為警查獲後，
    經施以呼氣測試，其酒精濃度為0.93MG/L一情，有酒精濃度
    測試紙1 紙在卷可稽，依交通部運輸研究所90年9 月24日運
    安字第900005854 號函所載，呼氣中酒精濃度每公升含量為
    0. 25 毫克，即相當於血液中酒精濃度（BAC）百 分之0.05
    ，且依該函所附該所79年「駕駛人行為反應之研究－酒醉駕
    車對駕駛行為之分析研究」指出：血液中酒精濃度超過0.15
    % ，對駕駛能力之影響為：視線搖晃、駕駛已進入恍惚狀態
    、判斷及理解遭到扭曲、駕駛不穩定；對心理行為之影響為
    ：意識不明、嘔吐、站、走及講話困難、責任感喪失、精神
    處於麻痺狀態，本件被告之酒精測定值為呼氣0.93MG/L，換
    算血液中酒精濃度值為0.186%，揆諸前開研究報告，被告之
    判斷力、精神協調、駕駛體能、精神狀態等均已受到相當影
    響而減退；又其為警查獲後，有語無倫次、含糊不清或意識
    模糊，注意力無法集中，走路東倒西歪，顯無從為正常操控
    駕駛之情事，此有刑法第185 條之3 查獲後測試、觀察職務
    報告1 紙在卷可佐；復觀諸卷附之桃園縣政府警察局汽車駕
    駛人酒後生理協調平衡檢測紀錄卡記載，經警要求被告為：
    閉雙眼，30秒內朗誦阿拉伯數字由1001、1002…至1030；用
    筆在2 個同心圓之間的0.5 公分環狀帶內，畫另一個圓等檢
    測，被告檢測結果均為不合格，益徵被告之平衡能力已受酒
    精影響。綜上所述，足認被告為警查獲當時情況，已因酒精
    而使其正常駕駛能力受影響，已達不能安全駕駛之程度。被
    告自白顯與事實相符，足堪採信。本件事證明確，被告犯行
    堪以認定。
二、查刑法第185 條之3 之規定業經修正，並於97年1 月2 日公
    布，97年1 月4 日生效施行。修正前刑法第185 條之3 規定
    ：「服用毒品、麻醉藥品、酒類或其他相類之物，不能安全
    駕駛動力交通工具而駕駛者，處一年以下有期徒刑、拘役或
    三萬元以下罰金。」；修正後刑法第185 條之3 規定：「服
    用毒品、麻醉藥品、酒類或其他相類之物，不能安全駕駛動
    力交通工具而駕駛者，處一年以下有期徒刑、拘役或科或併
    科十五萬元以下罰金。」，即刑法第185 條之3 之罰金刑由
    修正前之科新臺幣3 萬元以下罰金，並依刑法施行法第1 條
    之1 第2 項但書提高3 倍即科新臺幣9 萬元以下罰金，修正
    為科或併科新臺幣15萬元以下罰金。本件被告行為後法律有
    變更，比較行為時法與裁判時法之結果，以行為時法有利於
    被告，依刑法第2 條第1 項前段之規定，應適用行為時之修
    正前刑法第185 條之3 之規定處罰，合先敘明。
三、核被告所為，係犯刑法第185 條之3 服用酒類不能安全駕駛
    動力交通工具而駕駛之公共危險罪。被告有如事實欄所載之
    前案及執行紀錄，有臺灣高等法院被告全國前案紀錄表1 份
    在卷可考，其於5 年以內故意再犯本件有期徒刑以上之罪，
    為累犯，應依法加重其刑。爰審酌被告前雖有2 次因酒後駕
    車之公共危險罪經判刑並執行完畢，再犯本件酒後駕車之公
    共危險犯行，顯無視於法禁，已嚴重危及道路交通安全，且
    乏尊重其他用路人生命、財產安全之觀念，惟距本案犯罪亦
    有相當時日、兼衡被告之智識程度、犯罪手段、犯罪後坦承
    犯行等一切情狀，認檢察官求處有期徒刑10月尚屬過重等情
    ，量處如主文所示之刑，並諭知易科罰金之折算標準，以示
    儆懲。
據上論斷，依刑事訴訟法第299 條第1 項前段，修正前刑法第18
5 條之3 ，刑法第2 條第1 項前段、第47條第1 項前段、第41條
第1 項前段，刑法施行法第1 條之1 第1 項、第2 項但書，判決
如主文。
本案經檢察官黃珮如到庭執行職務。
中    華    民    國    97    年     3    月    21    日
                      刑事庭  法  官  江振義
以上正本證明與原本無異。
如不服本判決，應於判決送達後10日內向本院提出上訴狀（應附
繕本），其未敘述上訴理由者，應於上訴期間屆滿後20日內補提
理由書狀於本院，上訴於臺灣高等法院。
                              書記官  林韡婷
中    華    民    國    97    年    3     月    21    日
附錄論罪科刑依據之法條：
修正前中華民國刑法第185條之3
服用毒品、麻醉藥品、酒類或其他相類之物，不能安全駕駛動力
交通工具而駕駛者，處1 年以下有期徒刑、拘役或3 萬元以下罰
金。


司法院資訊處製作；財團法人民間司法改革基金會備份。
